LISANDRA AGAPITO DE SOUZA

Profissão: Nutricionista

Idade: 35 anos Estado civil: Casada Nacionalidade: Brasileira

Endereço: QMSW 4, Lote 6, Apto. 112 - Setor Sudoeste - Brasília-DF

Contato: (0xx61) 98340-9203 (Tim) / 3256-7050 (Fixo)

E-mail: lisnutri@gmail.com

APRESENTAÇÃO

Nutricionista com experiência comprovada em atendimento clínico/hospitalar (acompanhamento de pacientes enfermos, avaliação e acompanhamento nutricional de adultos, idosos, materno-infantis e pós-operados). Bons Conhecimentos em Informática (Pacote Office, Windows, Internet). Inglês básico (leitura e escrita). Habilitação categoria "B" (com prática em direção) e veículo próprio. Disponibilidade para viagens.

FORMAÇÃO ACADÊMICA

- Especialização em Nutrição Clínica Faculdade ISEIB / Instituto ProMinas (2017)
- Graduação em Nutrição Universidade Estadual do Ceará (06/2003 a 05/2009)

EXPERIÊNCIA PROFISSIONAL

- NUTRICIONISTA HOSPITALAR HOSPITAL SANTA MARTA HSM Brasília-DF (12/2016 Emprego atual)
 Atividades desenvolvidas: Acompanhamento de paciente enfermo internado, realizando anamnese, avaliação nutricional, mapa alimentar, orientação para copeiras, acompanhamento de dietas enterais, orientação alimentar e de alta
- NUTRICIONISTA HOSPITALAR HOSPITAL DAS FORÇAS ARMADAS HFA Brasília-DF (08/2015 a 11/2015)
 Atividades desenvolvidas: Acompanhamento de paciente enfermo internado, realizando anamnese, avaliação nutricional, mapa alimentar, orientação para copeiras, acompanhamento de dietas enterais, orientação alimentar e de alta.
- NUTRICIONISTA CLÍNICO / AMBULATORIAL UNIMED FORTALEZA Fortaleza-CE (01/2012 a 06/2015)
 Atividades desenvolvidas: Avaliação nutricional (antropométrica e adipometria), anamnese alimentar, análise de exames laboratoriais pertinentes à nutrição, prescrição do plano alimentar e acompanhamento nutricional de adulto, idoso, materno-infantil, enfermos e cirurgia bariátrica.
- NUTRICIONISTA CLÍNICO / AMBULATORIAL PRONTOFISIO Fortaleza-CE (04/2014 a 06/2015)
 Atividades desenvolvidas: Avaliação nutricional (antropométrica e adipometria), anamnese alimentar, análise de exames laboratoriais pertinentes à nutrição, prescrição do plano alimentar e acompanhamento nutricional de adulto, idoso, materno-infantil, enfermos e cirurgia bariátrica.
- NUTRICIONISTA CLÍNICO / ESTETICO CLÍNICA MONCHÊ Fortaleza-CE (10/2011 a 11/2013)
 Atividades desenvolvidas: Avaliação nutricional, anamnese alimentar, atendimento com fim estético.
- NUTRICIONISTA HOSPITALAR HOSPITAL WALDEMAR DE ALCÂNTARA Fortaleza-CE (10/2011 a 01/2012)
 Atividades desenvolvidas: Acompanhamento de paciente enfermo internado, realizando anamnese, avaliação nutricional, mapa alimentar, orientação para copeiras, acompanhamento de dietas enterais, orientação alimentar e de alta
- NUTRICIONITA CLÍNICO / AMBULATORIAL HAPVIDA Fortaleza-CE (10/2009 a 08/2011)
 Atividades desenvolvidas: Avaliação nutricional (antropométrica), anamnese alimentar, análise de exames laboratoriais pertinentes à nutrição, prescrição do plano alimentar e acompanhamento nutricional de adulto, idoso, materno-infantil e enfermos.

CURSOS REALIZADOS

- Interpretação de exames bioquímicos pelo Nutricionista: da infância a adolescência IPGS- 60h (08/2017)
- Nutrir o TGI disfuncional Nestlé HealthScience 1h (08/2016)
- Estratégia de fortificação da alimentação infantil com micronutrientes em pó NutriSUS 30h (02/2016)
- Vigilância alimentar e nutricional contribuições para a organização do cuidado nos serviços de atenção básicas à saúde
 RedeNutri 30h (02/2016)
- Guia alimentar para a população Brasileira novos princípios e recomendações RedeNutri 30h (02/2016)
- Doenças Crônicas nas Redes de Atenção à Saúde Comunidade de Práticas 48h (01/2016)
- Fitoterapia aplicada ao metabolismo da obesidade- IPGS 8h (11/2015)
- Obesidade Aspectos Clínicos e Moleculares Portal da Educação 80h (02/2015)
- Fitoterapia aplicada ao metabolismo da obesidade IPGS 8h (11/2015)
- Princípio da Educação Alimentar Portal da Educação (EAD) 80h (01/2015)
- Obesidade Infantil (01/2015) Portal da Educação (EAD) 80h (01/2015)
- Avaliação Nutricional Portal da Educação (EAD) 60h (03/2014)

- Aleitamento Materno Portal da Educação (EAD) 60h (02/2014)
- Contagem de Carboidratos Instituto Elliot Joslin (08/2005)
- Reeducação alimentar e obesidade Faculdade Integrada do Ceará (07/2005)
- Lipoproteínas e suas implicações clínicas UECE (24/04/2004)
- Atualidades em bioquímica das proteínas UECE (03/2004)
- Informática básica SENAC-CE (05/2003 a 07/2003)
- Telemarketing SENAC-CE (05/2003 a 07/07/2003)
- Curso para manipuladores de alimentos SENAC-CE (02/2006)
- III Curso de atualização em nutrição e metabolismo (03/2007)
- Curso de elaboração do Manual de Boas Práticas SENAC-CE (03/2008)
- APPCC analise de perigos em pontos críticos de controle SENAC-CE (04/2008)

ESTÁGIOS

- SESC-CE Programa Mesa Brasil Fortaleza-CE (02/2006 a 01/2007)
 - Atividades desenvolvidas: desenvolvimento de projetos de educação nutricional, acompanhamento de oficinas de aproveitamento de alimentos, palestras para colaboradores das instituições cadastradas no programa, visitas técnicas as instituições atendidas pelo projeto, visitas técnicas as empresas doadoras de alimentos, desenvolvimento de projeto de avaliação nutricional com crianças menores de 5 anos.
- SESC-CE Restaurante do Comerciário Fortaleza-CE (02/2007 a 01/2008)
 Atividades desenvolvidas: acompanhamento da produção de alimentos no restaurante, acompanhamento da distribuição dos alimentos no restaurante e de refeições transportadas, controle higiênico sanitário dos alimentos, controle de custos, estatística e resto-ingesta do restaurante.
- HOTEL GRAN MARQUISE Fortaleza-CE (09/2008 a 11/2008)
 Atividades desenvolvidas: acompanhamento da produção de alimentos no restaurante, acompanhamento de refeições para festas e eventos nas dependências do hotel e em servicos de *catering*.
- HOSPITAL DE MESSEJANA Fortaleza-CE (11/2008 a 02/2009)
 Atividades desenvolvidas: Acompanhamento de pacientes internados no hospital, avaliação nutricional dos pacientes, desenvolvimento de dietas oral e enteral.

PARTICIPAÇÕES EM EVENTOS

- Ferramenta Simples para Melhorar Resultados em Consultório Courses4U (11/2015)
- II Workshop de Nutrição Esportiva e Suplementação Nutricional 2011 Probiótica Laboratórios Ltda. (08/2011)
- I Jornada de Nutrição "Nutrição no Novo Milênio" Universidade de Fortaleza UNIFOR (11/2004) I Feira de Ciência,
 Cultura, Tecnologia e Inovação do Estado do Ceará IX Semana Universitária UECE (10/2004)
- IV Simpósio de síndrome metabólica SBD (05/2004)
- Consenso sobre Diabetes e Síndrome Metabólica SBD (05/2004)
- Jornada de Nutrição SBD (05/2004)
- VII Encontro Regional de Estudantes de Nutrição do Norte/Nordeste ERENUT N/NE UECE (04/2004)
- Programa Socioprofissional "Motivação para o Trabalho" SENAC-CE (06/2003)
- Projeto: Chamada Nutricional de Crianças Residentes no Semiárido Brasileiro e Assentamentos Rurais do Nordeste e Norte de Minas Gerais - Crateús-CE (08/2005)
- Projeto: Chamada Materno-Infantil de Avaliação Nutricional Itatira-CE (12/2006)
- Seminário de Atualidades em Segurança Alimentar nos Serviços de Alimentação (08/2006)

CONHECIMENTOS EM INFORMÁTICA

- Microsoft Windows (intermediário)
- Microsoft Excel (intermediário)
- Microsoft Word (intermediário)
- Microsoft Powerpoint (intermediário)
- Avanutri (intermediário)
- Dietwin (intermediário)
- Internet (intermediário)